# 清算时幼儿园

提问人：jiuzhou010 时间：2021-07-16 08:05:06
陈版，想咨询破产清算的时候，发现固定资产里有个幼儿园，是过去厂办幼儿园，集团公司跟各家都收了点钱，产权在集团公司明细，现在清算的话，账面这个幼儿园应该怎么处理了呀？直接做了损失可以么？

回答人：chenyiwei
该事项是否应属于前期差错处理，即该幼儿园本来就不应确认为被破产企业的资产？对此事项的处理，是否还需要征求破产管理人意见？